臺灣高等法院臺中分院刑事裁定　
110年度聲字第2192號
聲  請  人  臺灣高等檢察署臺中檢察分署檢察官     
受  刑  人  楊銘龍



上列聲請人因受刑人數罪併罰有二裁判以上，聲請定其應執行之
刑（聲請案號：110年度執聲字第1021號），本院裁定如下：
    主  文
甲○○因犯如附表所示各罪所處之刑，應執行有期徒刑貳年伍月。
    理  由
一、聲請意旨略以：受刑人甲○○因妨害自由等數罪，先後經判決
    確定如附表。數罪中雖有刑法第50條第1項但書所列情形，
    惟受刑人已請求檢察官聲請定應執行刑，有臺灣臺中地方檢
    察署110年8月11日刑法第50條第1項但書案件是否請求定應
    執行刑調查表足稽，應依刑法第50條2項、第53條、第51條
    第5款規定，定其應執行之刑。爰依刑事訴訟法第477條第1
    項聲請裁定等語。
二、按裁判確定前犯數罪者，併合處罰之。但有下列情形之一者
    ，不在此限：得易科罰金之罪與不得易科罰金之罪。得易
    科罰金之罪與不得易服社會勞動之罪。得易服社會勞動之
    罪與不得易科罰金之罪。得易服社會勞動之罪與不得易服
    社會勞動之罪。前項但書情形，受刑人請求檢察官聲請定應
    執行刑者，依第51條規定定之，刑法第50條定有明文；次按
    數罪併罰，有2裁判以上者，依刑法第51條之規定，定其應
    執行之刑；又數罪併罰，分別宣告其罪之刑，如宣告多數有
    期徒刑者，於各刑中之最長期以上，各刑合併之刑期以下，
    定其刑期，但不得逾30年，刑法第53條、第51條第5款亦有
    明文。又按刑事訴訟法第370條第2項、第3項，已針對第二
    審上訴案件之定應執行之刑，明定有不利益變更禁止原則之
    適用，分屬不同案件之數罪併罰，倘一裁判宣告數罪之刑，
    曾經定其執行刑，再與其他裁判宣告之刑（或執行之刑）定
    其執行刑時，在法理上亦應同受此原則之拘束（最高法院10
    3年度第14次刑事庭會議決議意旨參照），亦即另定之執行
    刑，其裁量所定之刑期，不得較重於前定之執行刑加計後裁
    判宣告之刑（或執行之刑）之總和（最高法院104年度台抗
    字第410號裁定意旨參照）。
三、經查，本件受刑人因犯如附表所示數罪，經本院判處如附表
    所示之刑，均已確定在案，有各該刑事判決、臺灣高等法院
    被告前案紀錄表在卷可稽。而受刑人犯如附表編號1至7所示
    之罪，為得易科罰金之罪，犯如附表編號8所示之罪，則為
    不得易科罰金之罪，本件自屬刑法第50條第1項但書之情形
    。惟受刑人就上開數罪已請求檢察官聲請定應執行刑，有臺
    灣臺中地方檢察署110年8月11日刑法第50條第1項但書案件
    是否請求定應執行刑調查表附卷為憑，此已合於刑法第50條
    第2項之規定；茲檢察官聲請就受刑人所犯如附表所示各罪
    所處之有期徒刑定其應執行之刑，本院審核認聲請為正當，
    應定其應執行之刑。爰審酌受刑人所犯各罪之犯罪類型、行
    為態樣、時間、手段、動機、侵害法益種類，及比例原則、
    責罰相當原則等自由裁量權之內部性界限等情，而為整體評
    價後，爰依刑事訴訟法第477條第1項，刑法第50條第2項、
    第53條、第51條第5款，裁定如主文。另附表編號1至4判決
    確定日期欄應更正為「106.3.28」，附此敘明。
中　　華　　民　　國　　110 　年　　8 　　月　　30　　日
             刑事第九庭   審判長法　官　紀  文  勝
                                法　官　賴  妙  雲
                                法　官　姚　勳　昌
以上正本證明與原本無異。
如不服本裁定，應於收受送達後五日內向本院提出抗告書狀(須
附繕本)。因疫情而遲誤不變期間，得向法院聲請回復原狀。
　　　　　　　　　　　　　　　　書記官  溫  尹  明
中　　華　　民　　國　　110 　年　　8 　　月　　30　　日
附表：受刑人甲○○定應執行之刑案件一覽表
編號  1 2 3 罪名  毀棄損壞 妨害自由 傷害 宣告刑  有期徒刑4月 有期徒刑5月 有期徒刑4月 犯罪日期  104.3.29 104.4.8 104.4.8 偵查（自訴）機關年度案號  臺中地檢104年度少連偵字第79號等 臺中地檢104年度少連偵字第79號等 臺中地檢104年度少連偵字第79號等 最後事實審 法院 中高分院 中高分院 中高分院  案號 105年度上訴字第1860號等 105年度上訴字第1860號等 105年度上訴字第1860號等  判決日期 106.3.28 106.3.28 106.3.28 確定判決 法院 中高分院 中高分院 中高分院  案號 105年度上訴字第1860號等 105年度上訴字第1860號等 105年度上訴字第1860號等  判決確定日期 106.3.28 106.3.28 106.3.28 是否為得易科罰金之案件  得易科、社勞 得易科、社勞 得易科、社勞 備註  臺中地檢106年度執字第10381號     臺中地檢106年度執更字第3872號 （編號1-4，應執行1年2月，易科繳清）     臺中地檢107年度執更字第2748號 （編號1-7，應執行2年，1年2月已執畢，尚應執行10月）   
附表：受刑人甲○○定應執行之刑案件一覽表
編號  4 5 6 罪名  妨害自由 妨害自由 妨害自由 宣告刑  有期徒刑4月 有期徒刑5月 有期徒刑6月 犯罪日期  104.4.9 104.3.29 104.4.8 偵查（自訴）機關年度案號  臺中地檢104年度少連偵字第79號等 臺中地檢104年度少連偵字第79號等 臺中地檢104年度少連偵字第79號等 最後事實審 法院 中高分院 中高分院 中高分院  案號 105年度上訴字第1860號等 105年度上訴字第1860號等 105年度上訴字第1860號等  判決日期 106.3.28 106.3.28 106.3.28 確定判決 法院 中高分院 最高法院 最高法院  案號 105年度上訴字第1860號等 107年度台上字第844號 107年度台上字第844號  判決確定日期 106.3.28 107.4.12 107.4.12 是否為得易科罰金之案件  得易科、社勞 得易科、社勞 得易科、社勞 備註  臺中地檢106年度執字第10381號 臺中地檢107年度執字第8947號    臺中地檢106年度執更字第3872號（編號1-4，應執行1年2月，易科繳清）     臺中地檢107年度執更字第2748號 （編號1-7，應執行2年，1年2月已執畢，尚應執行10月）   
附表：受刑人甲○○定應執行之刑案件一覽表
編號  7 8  罪名  妨害自由 妨害自由  宣告刑  有期徒刑6月 有期徒刑7月  犯罪日期  104.4.8 104.4.8  偵查（自訴）機關年度案號  臺中地檢104年度少連偵字第79號等 臺中地檢104年度少連偵字第79號等  最後事實審 法院 中高分院 中高分院   案號 105年度上訴字第1860號等 105年度上訴字第1860號等   判決日期 106.3.28 106.3.28  確定判決 法院 最高法院 最高法院   案號 107年度台上字第844號 107年度台上字第844號   判決確定日期 107.4.12 107.4.12  是否為得易科罰金之案件  得易科、社勞 不得易科、社勞  備註  臺中地檢107年度執字第8947號 臺中地檢107年度執字第8948號    臺中地檢107年度執更字第2748號（編號1-7，應執行2年，1年2月已執畢，尚應執行10月）